臺灣高等法院刑事判決　　　　　　　　　　　　　九十二年度上訴字第三五五六號
　　上　訴　人　臺灣基隆地方法院檢察署檢察官
　　上　訴　人
　　即　被　告　丁○○
　　選任辯護人　柯士斌　律師
　　　　　　　　黃豪志　律師
　　上　訴　人
　　即　被　告　丙○○
　　被　　　告　甲○○
右上訴人因被告偽造文書等案件，不服臺灣基隆地方法院九十二年度訴字第四二號，
中華民國九十二年七月十六日第一審判決（起訴案號：臺灣基隆地方法院檢察署九十
一年度偵字第一四九五號），提起上訴，本院判決如左：
    主  　文
上訴駁回。
    事  　實
一、丙○○前因違反麻醉藥品管理條例及藥事法案件，經本院分別判處有期徒五月及
    七月，應執行有期徒刑十月確定，於八十八年四月三日縮短刑期執行完畢。
二、丙○○、乙○○及丁○○三人為朋友關係，丙○○明知乙○○（原審另案審理中
    ）在假釋中無法出國，乃與乙○○共同謀議以冒他人名義之方式申請護照。丁○○明知上情，仍基於供他人冒用其名義申請護照之犯意，將所有於民國九十年九
    月二十日換領之中華民國國民身分證（以下簡稱國民身分證）一張及印章一枚，
    於九十一年九月下旬某日，在不詳地點，交予丙○○及乙○○，並基於未指定犯
    人而誣告他人犯罪之概括犯意，於九十年十一月八日，委請其不知情之父簡忠春
    ，持戶口名簿、印章及委託書，至臺北縣政府警察局金山分局，向不知情之警員
    邱讚城謊稱丁○○護照遺失，而誣告未指定之人犯罪，邱讚城依簡忠春告知遺失
    護照之日期、地點、經過情形等，代為填載中華民國護照遺失作廢申報表（一式
    二聯，下簡稱護照遺失作廢申報表），並將其中一聯交予簡忠春轉交丁○○，丁○○旋將蓋有臺北縣政府警察局護照專用證明章之護照遺失作廢申報表交予丙○○及乙○○，俾供乙○○申請護照。嗣丁○○因明知其將原有九十年九月二十日
    換發之國民身分證供乙○○冒其名義申辦護照，並未遺失，竟承前未指定犯人誣
    告他人犯罪之概括犯意及使公務員登載不實事項於所掌公文書之犯意，於九十年
    十二月六日，前往臺北縣金山鄉戶政事務所，向不知情之承辦公務員謊稱國民身
    分證於九十年十月二十五日在臺中縣遺失，而連續誣告未指定之人犯罪，使該承
    辦公務員將該不實事項登載在職務上所掌之補領國民身分證申請書表格之公文書
    ，並補發國民身分證予丁○○，足生損害於戶政機關對於國民身分證管理之正確
    性。
三、丙○○及乙○○取得丁○○九十年九月二十日換領之國民身分證後，即基於共同
    行使變造國民身分證特種文書之概括犯意、行使使公務員登載不實事項於職務上
    所掌公文書及行使變造國民身分證以供申請護照之犯意聯絡，於九十年九月下旬
    某日，在不詳地點，由乙○○提供相片予丙○○，再由丙○○以換貼相片之方式
    ，共同變造前揭丁○○交付國民身分證特種文書。丙○○及乙○○復明知丁○○
    之退伍令未遺失，於九十年十月三十日，由乙○○持該變造之丁○○國民身分證
    ，至臺北縣後備司令部，以丁○○之名義，填具臺北縣團管部備除役官士兵退伍
    令（證）遺失證明申請表，申報丁○○之退伍令遺失，而行使變造國民身分證特
    種文書，使承辦之公務員將此不實事項登載於職務上所載臺北縣團管部備除役官
    士兵退伍令（證）遺失證明書表之公文書，並將變造之丁○○國民身分證影本黏
    貼於申請書背面以供核對，經審核、批示後，據以將丁○○退伍令遺失之不實事
    項登載於編號（九０）芸心字第三五五八號職務上所掌退伍令遺失證明書之公文
    書，並在證明書上黏貼乙○○之相片，足生損害於臺北縣團管部對退伍令遺失補
    發管理之正確性。乙○○取得退伍令後，即交由丙○○連同變造之丁○○國民身
    分證、丁○○護照遺失作廢申請表、乙○○相片及甲○○申請護照之相關資料，
    分置於二紙牛皮紙袋內，於九十年十一月間某日，在臺中市○○○街三十五號木
    頭咖啡店，交予不知情之台中一全旅行社職員陳大謨，代為申請丁○○及甲○○
    之護照及台胞證，並由陳大謨代為填寫中華民國護照申請書，且將變造之丁○○
    國民身分證正反面影本及乙○○相片一張黏貼其上，連同變造之丁○○國民身分
    證正本、退伍令遺失證明書及護照遺失作廢申報表，於九十年十二月四日向外交
    部領事事務局台中辦事處提出申請，而連續行使變造之丁○○國民身分證，及行
    使使公務員登載不實事之丁○○退伍令遺失證明書，足以生損害於戶政機關對於
    國民身分證管理之正確性及外交部對於護照申請、核發及管理之正確性。嗣因外
    交部領事事務局人員發現丁○○申請護照時所附之國民身分證疑經變造，經核對
    丁○○口卡，亦與國民身分證上相片人像不符，因而檢附經變造之丁○○國民身
    分證正本函請內政部警政署刑事局函轉臺北縣政府警局金山分局循線查獲，並扣
    得丙○○所有供冒名申辦護照之乙○○相片一張、貼有乙○○相片變造之丁○○
    國民身分證正本、影本各一張、中華民國護照遺失作廢申報表一張、貼有乙○○
    相片之丁○○名義退伍令遺失證明書一紙、甲○○國民身分證影本及相片各一張
    ，另丁○○於檢察官偵查中另提出丁○○護照、退伍令正本及工作證明各一份扣
    案，始悉上情。
四、案經臺北縣政府警察局金山分局報告臺灣基隆地方法院檢察署檢察官偵查起訴。
　　理  　由
壹、被告丁○○、丙○○有罪部分
一、訊據上訴人即被告丁○○坦承於九十年十一月八日委請父親簡忠春向臺北縣警察
    局金山分局申告護照遺失，並於九十年十二月六日，前往臺北縣金山鄉戶政事務
    所申報護遺失，而申請補領國民身分證之事實，惟矢口否認有何違反護照條例、
    未指名犯人誣告及使公務員登載不實之犯行，辯稱：其於九十年八、九月間國民
    身分證遺失，所以請父親簡忠春辦理遺失補發，九十年十二月六日領得補發之國
    民身分證，其所有之退伍令及護照放在家中均未遺失，嗣因欲出國旅遊，遍尋不
    著護照，誤以為護照遺失，方委請簡忠春向臺北縣金山分局申報護照遺失，然其
    並未自行或委託他人辦理退伍令遺失補發事宜云云。上訴人即被告丙○○則坦承
    扣案變造之丁○○國民身分證、貼有乙○○相片之退伍令及貼有經變造丁○○國
    民身分證正反面影本之中華民國護照申請書及乙○○之相片等文件交予陳大謨之
    事實，然矢口否認有何違反護照條例、行使變造特種文書及使公務員登載不實之
    犯行，辯稱：係甲○○將自己申辦護照之資料及上開變造之丁○○資料分置於兩
    個牛皮紙袋一同交予伊，伊未打開牛皮紙袋，即一併轉交予陳大謨，故不知袋內
    丁○○之國民身分證及退伍令等文件上係貼乙○○之相片云云。經查：
（一）共犯乙○○自承扣案丁○○名義於九十年九月二十日換發之國民身分證上相片
      人像係其本人無誤（見原審卷第一二六頁），且該國民身分證因相片欄處發現
      有切割痕跡，印刷紋線發現有遭破壞痕跡，膠膜上鋼印印文與相片間發現有氣
      泡，判係有變造之虞等情，有內政部警政署刑事警察局九十一年一月十五日鑑
      驗通知書（含附件鑑證）一紙，扣案之丁○○國民身分證業經變造無疑。
（二）又扣案丁○○名義九十年十月三十一日退伍令遺失證明書上所黏貼之相片人像
      亦為乙○○之情，亦據乙○○坦承在卷（見原審卷第一二七頁），乙○○固否
      認由其申辦，且卷附臺北縣團管部備除役官士兵退伍令（證）遺失證明書表上
      申請人蓋印指紋欄下所蓋之指印，亦因紋線重疊模糊不清，而無法比對，亦有
      內政部警政署刑事警察局九十二年二月二十日刑紋字第０九二００二七０八八
      號函可查，然證人李菁茹於原審九十二年一月二十八日訊問時結證稱：退伍令
      遺失補發可由退伍人員親辦或委託他人代辦，若是代辦，或在申請書申請人欄
      旁註記代辦，而且會核對代辦人的身分證件並留存代辦人身分證件，本件申請
      書申請人欄旁未註記代辦，所以應為親辦等語（見原審卷第六十頁），參以李
      菁茹所提出之國防部後備司令部核發退伍（除役）令遺失證明作業規定，親辦
      時須審查資料為申請表、二吋相片二張、個人身分證影本一份等資料，及附於
      退伍令申請書後方之申請人國民身分證影本即為前開經變造之丁○○國民身分
      證等情，足認乙○○係於九十年十月三十一日，持前開變造之丁○○國民身分
      證，以丁○○之名義，向臺北縣團管部申報丁○○退伍令遺失，而由該部承辦
      人員李菁茹，審核文件無誤後，將乙○○之相片黏貼於退伍令遺失證明書，而
      核發扣案之退伍令遺失證明書予乙○○。
（三）再者，丁○○坦承其護照未遺失，及委由父親簡忠春於九十年十一月八日，至
      臺北縣警察局金山分局，申報丁○○之護照在自宅遺失等情（見原審卷第二七
      ○頁），核與證人簡忠春所證相符，並有丁○○中華民國護照遺失作廢申報表
      一紙附卷可稽。
（四）扣案變造之國民身分證係被告丁○○委請父親簡忠春於九十年九月二十日，持
      其舊有之國民身分證及印章，至臺北縣金山鄉戶政事所申請換領國民身分證，
      有換領國民身分證申請書一紙及該戶政事務所九十二年二月十三日北縣金戶字
      第０九二００００一八０號函可憑；嗣該張變造之國民身分證正本及上揭退伍
      令遺失證明書，由陳大謨以丁○○名義申辦護照，送交外交部領事事務局，經
      該局承辦人員發現以丁○○名義申辦護照所提出之國民身分證、退伍令符資料
      上所黏貼之相片，與丁○○口卡人像不符等情，亦據陳大謨結證屬實（見原審
      卷九十二年一月二十八日訊問筆錄），並有外交部領事事務局九十年十二月七
      日領（一）（九０）字第九０五二０四六五四三號函可徵。足徵乙○○申辦護
      照時，係持用經變造之丁○○國民身分證正本及上揭貼有乙○○相片之丁○○
      名義退伍令遺失證明書。
（五）丁○○既自承換領之國民身證及中華民國護照遺失作廢申報表未遭竊，為何會
      同時由乙○○持以申辦護照？衡諸丁○○自承認與被告丙○○為同鄉友人，且
      乙○○供稱：因假釋中無法出國，被告丙○○從事三七仔工作較有門路，所以
      以新台幣二萬元之代價請丙○○申辦護照，後來丙○○告知以同鄉友人丁○○
      名義申辦為警查獲，然仍將丁○○之年籍資料寫在一張紙上告訴伊，伊通緝到
      案時又冒丁○○之名義應訊等語（見原審卷第一二六頁以下），丁○○係提供
      國民身分證，供丙○○及乙○○變造後，先持以申領退伍令遺失證明書，再持
      以冒丁○○之名義申辦護照之事實甚明。
（六）丁○○既為供乙○○冒其名義申辦護照，則其委由簡忠春申報護照遺失時，主
      觀上當係明知護照未遺失而謊報護照遺失；又其既基於同上目的，而將九十年
      九月二十日所換領之國民身分證供丙○○、乙○○變造，則其依卷附補領國民
      身分證申請書所載，於九十年十二月六日，向臺北縣金山鄉戶政事務所申報九
      十年九月二十日換領之國民身分證，於九十年十月二十五日，在臺中縣遺失等
      情，主觀上亦無由委為不知係不實之事項，前揭所辯國民身分證遺失及不知護
      照未遺失等詞，均不足採信。
（七）扣案變造之丁○○國民身分證正本及貼有乙○○相片之丁○○退伍令遺失證明
      書，係丙○○交予陳大謨申請護照之事實，業據陳大謨證述無訛（詳見原審九
      十二年一月二十八日訊問筆錄），而乙○○亦供稱係委由丙○○申辦護照等語
      ，亦如前述，佐以丙○○亦不否認與丁○○相識等情，丁○○交付九十年九月
      二十日換領之國民身分證予丙○○後，丙○○以乙○○所交付之相片換貼於丁○○之國民身分證上，而與乙○○共同變造丁○○之國民身分證，嗣乙○○申
      領丁○○之退伍令遺失證明書後，再交由丙○○連同變造之國民身分證轉交陳
      大謨，冒丁○○之名義申辦護照之事實，堪以認定，丙○○雖辯稱扣案變造之
      丁○○國民身分證及退伍令遺失證明係被告甲○○交付的云云，為乙○○所否
      認，況丁○○及甲○○在檢察官訊問及原審訊問時均堅稱彼此不相識，甲○○
      如何取得丁○○之資料？又陳大謨於同上期日證稱丙○○交付證件時有當場打
      開牛皮紙袋檢視等語（見原審卷第六十一頁），則丙○○當可知悉申請護照之
      人為何人，而其既同時認識乙○○及丁○○，則在丁○○之國民身分證及退伍
      令遺失證明書上貼有乙○○之相片，豈有委為不知之理，丙○○前揭辯詞亦不
      足採。
（八）綜上論述，被告丁○○及丙○○所辯，均係事後卸責之詞，委不足採。本件事
      證明確，應依法論科。
二、另公訴意旨略以：被告丁○○就乙○○冒其名義申報退伍令遺失，使承辦公務員
    將丁○○退伍令遺失之不實事項填載於職務上所掌臺北縣團管部備除役官士兵退
    伍令遺失證申請表及退伍令遺失證明書之公文書，丙○○並持該登載不實之退伍
    令遺失證明書，委由陳大謨向外交部領事事務局，申辦乙○○護照之犯行，與被
    告丙○○及乙○○有犯意聯絡及行為分擔，因認被告丁○○另涉刑法第二百十六
    條、第二百十四條行使使公務員登載不實之公文書罪；又乙○○以丁○○名義，
    填具臺北縣團管部備除役官士兵退伍令遺失證明申請表，並於申請表申請人欄按
    捺指印，再持交承辦之公務員核發退伍令遺失證明書，因認被告丁○○、丙○○
    此部分行為涉犯刑法第二百十六條、第二百十條行使偽造文書罪。（一）按刑法
    第二百十條之偽造私文書罪，以偽造他人名義之文書為其成立要件，若串令他人
    冒用自己名義作成文書，縱使所載不實，仍屬虛妄行為，不能以本罪相繩；又刑
    法第二百十條偽造文書罪，指無制作權不法制作者而言，若自己之文書，縱有不
    實之記載，要難構成本條之罪，最高法院分別著有二十九年上字第一一九六、四
    十七年臺上字第三六五號判例可資參照，（二）訊據上訴人即被告丁○○堅詞否
    認有公訴人所指行使使公務員登載不實之公文書犯行，查被告丁○○係將國民身
    分證交予丙○○及乙○○，以供乙○○冒其名義申辦護照，已如前認定，而僅憑
    扣案變造之丁○○國民身分證及卷附丁○○名義之臺北縣團管部退除役官士兵退
    伍令（證）遺失證明申請表、貼有乙○○相片之丁○○名義退伍令等文件，並無
    法證明被告丁○○有參與乙○○及被告丙○○申辦退伍令遺失及護照之行為。又
    查被告丁○○為成年男子（詳卷內年籍資料），申辦護照時必須檢附退伍令，為
    眾所週知之事，其將國民身分證交予丙○○及乙○○，目的既係為供乙○○冒其
    名義申辦護照，自有同意丙○○及乙○○以其名義，填具臺北縣團管部備除役官
    士兵退伍令（證）遺失證明申請表，並按捺指印，申請退伍令遺失證明書，俾在
    該遺失證明書上黏貼乙○○之相片，用以與變造之丁○○國民身分證上相片相符
    ，以利乙○○冒丁○○名義申辦護照，被告丁○○為前揭申請表之名義制作人；
    乙○○及被告丙○○既獲被告丁○○之同意以其名義申報退伍令遺失，均屬有權
    制作上揭申請表之人，依前開判例意旨，被告丁○○、丙○○此部分之行為，自
    與刑法第二百十條偽造私文書罪及刑法第二百十七條偽造署押罪構成要件有間，
    從而乙○○將所填前揭申請書交予臺北縣團管部承辦之公務員，以申請核發退伍
    領遺失證明書，亦無從論以刑法第二百十六條、第二百十條行使偽造私文書罪。
    此外，復查無其他積極證據足認被告丁○○就申辦退伍令遺失行為部分，與被告
    丙○○共同涉犯刑法第二百十六條、第二百十四條行使使公務員登載不實之公文
    書犯行；被告丁○○及丙○○就填具臺北縣團管部備除處官士兵退伍令遺失證明
    申請表部分，有共同涉犯刑法第二百十六條、第二百十條之行使偽造私文書犯行
    自屬不能證明其此部分犯罪。
三、核被告丁○○所為，係犯護照條例第二十三條第三項之罪、刑法第一百七十一條
    第一項未指定犯人誣告罪、第二百十四條使公務員登載不實罪；被告丁○○交付
    國民身分證予被告丙○○及共犯乙○○，以供乙○○冒名申請護照，已如前認定
    ，然經查被告丁○○並無參與行使變造國民身分證之犯行，公訴人認被告丁○○
    此部分行為與被告丙○○及共犯乙○○共同涉犯刑法第二百十六條、第二百十二
    條行使變造特種文書罪及護照條例第二十三條第二項、第一項行使變造國民身分
    證以供申請護照罪，尚有未洽，然此與起訴之社會基本事實同一，爰依法變更起
    訴法條後，予以審理。又被告丁○○向臺北縣政府警察局金山分局謊報護照遺失
    ，向金山鄉戶政事務所謊報國民身分證遺失，所犯刑法第一百七十一條第一項未
    指定犯人誣告罪部分，業經公訴人敘入公訴事實，本院自得併予審理，附此敘明
    。核被告丙○○所為係犯護照條例第二十三條第二項、第一項之罪、刑法第二百
    十六條、第二百十四條使公務員登載不實於公文書罪。被告丁○○利用不知情之
    父親，向臺北縣警察局金山分局謊報護照遺失，為間接正犯。被告丙○○就所犯
    之罪，與共犯乙○○間，有犯意聯絡及行為分擔，均為共同正犯。被告丙○○變
    造丁○○之國民身分證後，復持以申請護照而行使之，所犯護照條例第二十三條
    第二項、第一項行使變造國民身分證以供申請護照罪之規定，為刑法第二百十六
    條、第二百十二條行使變特種文書罪之特別規定，不另論以刑法第二百十六條、
    第二百十二條行使變造特種文書罪。被告丁○○所犯先後二次未指定犯人誣告罪
    ，時間緊接，手段相同，觸犯構成要件相同之罪名，顯係基於概括犯意為之，為
    連續犯，應論以一罪，並依法加重其刑。被告丁○○所犯護照條例第二十三條第
    三項、刑法第一百七十一條第一項、第二百十四條三罪間；被告丙○○所犯護照
    條例第二十三條第二項、第一項、刑法第二百十六條、第二百十四條二罪間，有
    方法結果之牽連關係，各應依刑法第五十五條之規定，從一重處斷，被告丁○○
    應論以護照條例第二十三條第三項之罪；被告丙○○應論以護照條例第二十三條
    第二項、第一項之罪。被告丙○○前曾受如事實欄一所載有期徒刑之執行，此有
    本院被告全國前案紀錄表附卷可考，其於有期徒刑執行完畢後五年以內，再犯本
    件最重本刑為有期徒刑以上之刑之罪，為累犯，應依法遞加重其刑。
四、原審認被告丁○○、丙○○二人罪證明確，適用護照條例第二十三條第二項、第
    一項、第三項，刑法第十一條前段、第二十八條、第五十六條、第一百七十一條
    第一項、第二百十六條、第二百十四條、第五十五條、第四十七條、第三十八條
    第一項第二款、第三款，罰金罰鍰提高標準條例第一條前段。並審酌被告丁○○
    於八十七年間意圖供行使之用，而偽造有價證券，經臺灣臺北地方法院於九十二
    年一月二十三日，以九十二年簡字第二三四號判決，判處被告丁○○有期徒刑一
    年八月，有判決書一份附卷可參，素行不端，被告丁○○提供國民身分證；被告
    丙○○變造國民身分證並持以行使，以供冒名申請護照，嚴重影響戶政機關及外
    交部對於國民身分證及護照核發之正確性，及犯罪之目的、手段及犯後態度等一
    切情狀，分別量處丁○○將國民身分證交付他人，以供冒名申請護照，處有期徒
    刑壹年。丙○○行使變造國民身分證以供申請護照，處有期徒刑壹年。及認被告
    丁○○、丙○○所涉行使偽造私文書罪部分，不能證明犯罪，惟此部分公訴意旨
    認與前揭論罪科刑部分具有牽連犯之裁判上一罪關係，爰不另為無罪之諭知。及
    附表所示乙○○之相片正本二張、乙○○相片影本一張、變造之丁○○國民身分
    證影本二張、中華民國護照遺失作廢申報表一張、退伍令遺失證明書一張，分係
    乙○○及被告丙○○供所有供本案犯罪所用及因犯罪所得之物，爰依法宣告沒收
    等。經核其認事用法均無不合，刑量亦稱妥適，公訴人上訴仍執前詞指摘原判決
    不當，及被告丁○○上訴執稱其係幫助犯及原審量刑過重，與被告丙○○上訴否
    認犯罪，而指摘原判決不當，均無理由，應予駁回。
貳、被告甲○○無罪部分
一、公訴意旨略以：被告甲○○（起訴書誤載為李玉鋒）與乙○○及被告丙○○三人
    相約前往中國大陸，但因乙○○假釋中無法自由入出境，被告甲○○遂與乙○○
    及被告丙○○共同基於行使變造國民身分證，以供申請護照及行使使公務員登載
    不實之公文書罪之犯意聯絡，在桃園縣某處，自乙○○處收受變造之丁○○國民
    身分證、丁○○退伍令遺失證明書、中華民國護照遺失申報表及乙○○之相片，
    並於九十年十一月中某日，在台中市某處，將上開文件交予被告丙○○，因認被
    告甲○○涉與乙○○及被告丙○○，共同涉犯護照條例第二十三條第二項、第一
    項、刑法第二百十六條、第二百十四條罪嫌。
二、公訴人認被告甲○○涉有右揭犯行，係以被告丙○○之供述、被告甲○○與乙○○、被告丙○○間之通聯紀錄為主要依據。訊據被告甲○○堅詞否認有何公訴人
    所指之犯行，辯稱不認識被告丁○○，且雖認識乙○○，然並未將變造之丁○○
    國民身分證等資料交予被告丙○○等語。
三、經查：
（一）被告丙○○所供變造之丁○○國民身分證等資料係甲○○所交付云云，核係共
      犯所為不利於他共犯之供述，應調查其他必要證據，以察其是否與事實相符。
      而被告甲○○與乙○○、被告丙○○間之電話通聯紀錄，並不足以證明上開資
      料係由被告甲○○交予被告丙○○之事實。
（二）且查被告甲○○辯稱不認識被告丁○○等語，核與被告丁○○所供相符（見原
      審卷第二○六頁），且與乙○○於原審證稱：「甲○○與被告丁○○不認識，
      因為甲○○是我的朋友，丁○○是被告丙○○的朋友」等情，亦屬一致（見原
      審卷第一二八頁），被告甲○○既不認識丁○○，如何交付變造之丁○○國民
      身分證予被告丙○○？被告丙○○此部分所供，即有合理之可疑。
（三）況乙○○於原審九十二年三月二十一日訊問時證稱：「．．．．因他（即丙○○）從事三七仔違反入境，從丙○○的出入境證明即可調出，他先要求十萬元
      ，講價後，我交付他二萬元，由被告丙○○申辦護照，並交付照片、國民身分
      證、退伍令等證件予丙○○（見原審卷第一二六頁）等語。是乙○○於原審證
      稱：「（被告丙○○表示李（即甲○○）的證件及變造被告簡的證件，是被告
      李交給他？）是我交付給他（即丙○○），不是被告李交給也」等語（見原審
      卷第一二七頁），亦非無據。
（四）綜上所述，公訴人所舉之事證不足以證明被告甲○○有右揭護照條例第二十三
      條第二項、第一項及刑法第二百十六條、第二百十四條之犯行，此外，復查無
      其他積極證據足認被告甲○○確有公訴人所指之犯行，自屬無法證明被告甲○○犯罪，原審為無罪之諭知，經核並無不合，公訴人上訴仍執前詞，指摘原判
      決此部分不當，為無理由，應予駁回。
據上論斷，應依刑事訴訟法第三百六十八條，判決如主文。
本案經檢察官劉斐玲到庭執行職務。
中　　　華　　　民　　　國　　九十三　　年　　　一　　　月　　　六　　　日
                              臺灣高等法院刑事第十五庭
                                  審判長法  官  房　阿　生
                                        法  官  雷　元　結
　　　　　　　　　　　　　　　　　　　　法　官  蔡　光　治
右正本證明與原本無異。
如不服本判決，應於收受送達後十日內向本院提出上訴書狀，其未敘述上訴之理由者
並得於提起上訴後十日內向本院補提理由書（均須按他造當事人之人數附繕本）。
                                        書記官　王　才　生
中　　　華　　　民　　　國　　九十三　　年　　　一　　　月　　　八　　　日
附表（宣告沒收之物）
一、扣案變造之丁○○國民身分證正本上乙○○之相片壹張。
二、扣案變造之丁○○國民身分證影本壹張。
三、扣案之乙○○相片壹張。
四、扣案丁○○名義退伍令遺失證明書壹張。
五、扣案中華民國護照遺失作廢申報表壹張。
六、臺北縣團管部備除役官士兵退伍令（證）遺失證明申請表背面（附於偵卷第三百
    四十一頁背面），變造之丁○○國民身分證影本壹張。
七、中華民國普通護照申請書上變造之丁○○國民身分證影本上乙○○之相片影本壹
    張。
附錄：本案論罪科刑法條全文
護照條例第二十三條第一項、第二項、第三項：
偽造、變造國民身分證以供申請護照，足以生損害於公眾及他人者，處五年以下有期
徒刑、拘役或科或併科新臺幣五十萬元以下之罰金。
行使前項文書者，亦同。
將國民身分證交付他人或謊報遺失，以供冒名申請護照者，處五年以下有期徒刑、拘
役或科或併科新臺幣十萬元以下之罰金。
刑法第一百七十一條第一項：
未指定犯人，而向該管公務員誣告犯罪者，處一年以下有期徒刑、拘役或三百元以下
罰金。
刑法第二百一十六條：
行使第二百十條至第二百十五條之文書者，依偽造、變造文書或登載不實事項或使登
載不實事項之規定處斷。
刑法第二百一十四條：
明知為不實之事項，而使公務員登載於職務上所掌之公文書，足以生損害於公眾或他
人者，處三年以下有期徒刑、拘役或五百元以下罰金。
